【裁判字號】    95,裁,640
【裁判日期】    950330
【裁判案由】    商標異議
【裁判全文】
最  高  行  政  法  院  裁  定
                                     95年度裁字第00640號
再 審原 告  鹿港玉珍齋有限公司
代  表  人  甲○○
訴訟代理人  林春榮律師
再 審原 告  經濟部智慧財產局
代  表  人  蔡練生
再 審被 告  乙○○○○○○
訴訟代理人  邵瓊慧律師
            張柏山律師
上列當事人間因商標異議事件，再審原告對於中華民國93年5月
13日本院93年度判字第00578號判決，提起再審之訴，本院裁定
如下：
    主  文
再審之訴駁回。
再審訴訟費用由再審原告負擔。
    理  由
一、按對於確定判決提起再審之訴，依行政訴訟法第277條第1項
    第4款之規定，必須表明再審理由及關於再審理由並遵守不
    變期間之證據。所謂表明再審理由，必須指明確定判決有如
    何合於行政訴訟法第273條所定再審事由之具體情事始為相
    當，倘僅泛言有再審事由而無具體情事者，仍難謂已合法表
    明再審事由，提起再審之訴，即屬不合法。
二、本件再審原告對本院93年度判字第578號判決（下稱原判決
    ）提起再審之訴，略謂：經濟部智慧財產局既依商標法而訂
    定「著名商標或標章認定要點」，並於88年3月9日公告，本
    件自應據以作為判斷之依據，該要點第4點及第5點既明定著
    名商標應綜合多項因素，並提出相關證明以供法院審酌，惟
    再審被告竟未依該要點規定提出任何可資認定著名商標之證
    據，顯然未盡舉證之責。至於再審被告於原審審理時雖提出
    85年5月18日大成報、鄧景衡86年12月出版之「黑飲、金食
    、鏽島─台灣飲食文化」乙書及71年2月2日、87年9月23日
    獲頒獎牌之證據，惟前二者並非上該要點第5點第2款所指之
    「廣告資料」，更屬傳聞而無證據力，而後二者僅顯示所生
    產糕餅之品質，該參加比賽之糕餅更因非在銷售而未貼有玉
    珍齋商號之據爭商標，其中71年2月2日獲獎證據，更在據爭
    商標取得以前，均無以作為據爭商標屬著名之認定依據，原
    判決不察，即有舉證責任分配錯誤之「適用法規顯有錯誤」
    之再審事由。
三、經核前開理由，業經再審原告在本院提起上訴時提出主張，
    並經原判決論駁甚明，再審原告仍執陳詞，主張系爭申請註
    冊之商標所指定使用之商品與玉珍齋商號之商標所指定使用
    之商品並非屬類似，且該據爭商標並非著名，應無產生混淆
    誤認之虞，復未具體指明原判決所適用之法規與該案應適用
    之現行法規究有如何相違背，或與解釋、判例有所牴觸之情
    形，其泛指原判決有不適用法規之違法，難謂已合法表明再
    審事由，揆之首開規定，本件再審之訴即不合法，應予駁回
    。另再審原告主張本件有行政訴訟法第273條第1項第13款及
    第14款之再審事由乙節，本院無管轄權，應另移原審法院（
    臺北高等行政法院）審理。
四、依行政訴訟法第278條第1項、第104條、民事訴訟法第95條
    、第78條，裁定如主文。
中    華    民    國    95    年    3     月    30    日
                  第五庭審判長法  官  蔡  進  田
                              法  官  黃  合  文
                              法  官  吳  明  鴻
                              法  官  林  茂  權
                              法  官  鄭  小  康
以  上  正  本  證  明  與  原  本  無  異
中    華    民    國    95    年    3     月    31    日
                              書記官  蘇  金  全


司法院資訊處製作；財團法人民間司法改革基金會備份。
